# 收购某房地产企业股权

提问人：胖胖彤 时间：2011-11-10 07:29:59
某国有企业A欲100%收购某房地产公司B股权，我们现场发现B企业到目前欠缴大量工程项目养老保障金。 请问：该事项如何做调整？ 一般情况下，应处理为 借：开发成本 贷：其他应付款-养老保障金 但目前进行收购的时点是否应处理为 借：
其他应收款-B公司原股东 贷：其他应付款-养老保障金 即B公司原股东欠缴养老保障金，应从国企支付的收购款中扣除？ 谢谢！

回答人：chenyiwei
这种问题不是单纯的会计、审计调整问题。因为法律法规对这部分并无规定，所以需要首先明确B公司的原股东是否可以给予补偿，其意愿和财务能力如何，然后才能确定如何提出审计调整建议。